# 陈老师，求助公允价值模式下自行建造投资性房地产初始计量问题

提问人：xuezhi340123 时间：2017-01-18 10:39:52
1.自行建造的投资性房地产，建造期间发生的建造成本是入 在建工程 还是 投资性房地产——在建？ 2.甲企业对投资性房地产采用公允价值计量，一在建投资性房地产，建造完工时总共发生建造成本 1000 万，公允价值 1200 万。是投资性房地产——成本 1000 万 公允价值变动 200 万？在建工程 1000 万转投资性房地产——成本 1200 ？

回答人：chenyiwei
1 、如果在建设期间就明确要作为投资性房地产管理的，则应使用“投资性房地产——在建”科目。 2 、根据《讲解 2010 》：采用公允价值模式对投资性房地产进行后续计量的企业，对于在建投资性房地产（包括企业首次取得的在建投资性房地产），如果其公允价值无法可靠确定但预期该房地产完工后的公允价值能够持续可靠取得的，应当以成本计量该在建投资性房地产，其公允价值能够可靠计量时或完工后（两者孰早），再以公允价值计量。你说的情况，如果是在完工时开始按公允价值计量，则其成本仍然是 1000 万元，并同时确认“投资性房地产——公允价值变动”200万和公允价值变动收益 200 万。